【裁判字號】    95,上易,488
【裁判日期】    950530
【裁判案由】    毒品危害防制條例
【裁判全文】
臺灣高等法院臺中分院刑事判決         95年度上易字第488號
上  訴  人  臺灣彰化地方法院檢察署檢察官
被      告  甲○○
                    （另案
上列上訴人因被告違反毒品危害防制條例案件，不服臺灣彰化地
方法院95年度易字第 6號中華民國95年3月8日第一審判決（起訴
案號：臺灣彰化地方法院檢察署94年度毒偵字第5874號；移送併
辦案號：94年度毒偵字第6047、6202號），提起上訴並移送併辦
（95年度毒偵字第1315、1322號），本院判決如下：
    主  文
原判決撤銷。
甲○○連續施用第二級毒品，累犯，處有期徒刑捌月；扣案之安
非他命玖包沒收銷燬之、塑膠袋貳只沒收。
    事  實
一、甲○○曾於民國（下同）90、91年間因犯竊盜及施用毒品等
    罪，經法院分別判處有期徒刑10月、1年、8月確定，嗣定其
    執行刑為有期徒刑2年4月，甫於94年2月5日執行完畢。其並
    經法院裁定送強制戒治，於91年 6月15日期滿釋放；仍不知
    悔改，復基於概括之犯意，自94年9月中旬起，至95年3月19
    日止，在其彰化縣鹿港鎮○○里○○路○段392號住處等地，
    以將第二級毒品安非他命置於玻璃球內下用火燒烤後吸食氣
    體之方式，連續施用第二級毒品安非他命多次。嗣經警先後
    ：1.於94年11月15日 7時30分許，在其上揭住處查獲，並扣
    得其所有供吸食安非他命所用之塑膠袋 2只；2.於同年11月
    25日15時30分許，在彰化縣和美鎮○○路○段382巷口查獲；
    3.於同年12月10日凌晨 3時30分許，在彰化縣花壇鄉○○村
    ○○路 315號前查獲；4.於95年3月5日19時20分許在其同上
    住處查獲，並扣其所有之安非他命7包。5.於95年3月22日19
    時20分許，又在其上開住處查獲，並扣得其所有之安非他命
    2包。
二、案經彰化縣警察局鹿港分局、和美分局先後移送臺灣彰化地
    方法院檢察署檢察官偵查起訴及移送併辦。
    理  由
一、右揭事實，訊據被告甲○○坦承不諱，其被查獲時經警採取
    尿液送請檢驗結果，均檢出甲基安非他命陽性反應，有彰化
    縣衛生局煙毒尿液檢驗成績書 3紙（參第5874號偵卷第26頁
    、第6047號偵卷第42頁、原審卷第30頁）附卷可按，復有經
    警查獲之第二級毒品安非他命9包、及塑膠袋2只扣案可為佐
    証。其施用安非他命事證明確；又其前因施用毒品，經法院
    裁定送強制戒治，於91年 6月15日期滿釋放，亦有臺灣彰化
    地方法院檢察署前案紀錄表可憑。其於強制戒治期滿執行完
    畢之5年內再犯本案，應予論科。
二、按甲基安非他命係毒品危害防制條例第2條第2項所稱之第二
    級毒品，核核其所為，係犯毒品危害防制條例第10條第 2項
    之施用第二級毒品罪。其持有該毒品之低度犯為，應為較高
    度之施用毒品犯行所吸收，不另論罪；又其先後多次犯行，
    時間緊接，方法相同，顯係基於概括犯意反覆為之，且所犯
    構成要件相同，為連續犯，應論以一罪，並依法加重其刑；
    又其曾於90、91年間因犯竊盜及施用毒品等罪，經法院分別
    判處有期徒刑10月、1年、8月，並定執行刑為有期徒刑2年4
    月確定，於94年2月5日執行完畢，有其前科資料查註紀錄表
    附卷可稽，其於有期徒刑執行完畢後， 5年之內，再犯本件
    有期徒刑以上之罪，為累犯，應依法遞加重其刑。又起訴書
    雖未載及被告自94年11月13日遭警查獲後以迄95年 3月22日
    之犯行，然因與起訴經認有罪部分係屬連續犯之裁判上一罪
    關係，依審判不可分原則，並經檢察官移送併辦，本院自應
    審理，附此敘明。
三、原審予以論罪科刑，固非無見，惟：1.本案起訴後，檢察官
    即以94年度毒偵字第6047號、6202案件就被告94年11月25日
    及同年12月10日被警查獲犯行移送原審併辦（參原審卷第23
    、24頁），原審就該併辦部分並已調查審理，乃判決書仍僅
    援引起訴書所載部分而為判決，而就此併案部分均無論載補
    充，致檢察官移送原審併辦部分漏未判決，顯有請求事項未
    予判決之疏誤；2.復因未及審酌檢察官移送本院併辦部分，
    亦有未洽。公訴人提起上訴，執此指摘原判決不當，為有理
    由，原判決既有可議而無可維持，應由本院將原判決撤銷改
    判。爰審酌被告甲○○有毒品前科多起，其本件犯案動機、
    方法、手段、所生危害，暨犯後到庭坦承犯行、態度良好等
    一切情狀，量處如主文第2項所示之刑。扣案之安非他命9包
    係查獲之毒品，應依毒品危害防制條例第18條第 1項前段規
    定沒收銷燬之，另扣案塑膠袋 2只係被告所有供其吸食安非
    他命所用之物，應依刑法第38條第1項第2款規定宣告沒收。
據上論斷，應依刑事訴訟法第369條第1項前段、第364條、第299
條第 1項前段，毒品危害防制條例第10條第2項、第18條第1項前
段，刑法第11條、第56條、第47條、第38條第1項第2款，判決如
主文。
本案經檢察官乙○○到庭執行職務。
中    華    民    國    95    年    5     月    30    日
          刑事第十一庭  審判長法  官  黃  梅  月
                              法  官  林  宜  民
                              法  官  林  欽  章
上列正本證明與原本無異。
不得上訴。
                              書記官  巫  彥  佳
中    華    民    國    95    年    5     月    30    日
論罪法條：
毒品危害防制條例第10條：
施用第一級毒品者，處6月以上5年以下有期徒刑。
施用第二級毒品者，處3年以下有期徒刑。
                                                      Ｒ


司法院資訊處製作；財團法人民間司法改革基金會備份。
